臺灣臺北地方法院交通事件裁定　　　　　　 九十一年度交聲字第二一二號
　　異議人即
　　受處分人　乙○○
右列受處分人因違反道路交通管理處罰條例案件，對於台北市交通事件裁決所中華民
國九十一年一月八日所為之處分（原處分案號：北市裁三字第裁二二－ＡＢＸ○七六
四二九號）聲明異議，本院裁定如左：
        主      文
原處分撤銷。
乙○○不罰。
        理      由
一、按法院受理交通事件，準用刑事訴訟法之規定，道路交通管理處罰條例第八十九
    條前段定有明文。是最高法院七十六年台上字第四九八六號判例「認定犯罪事實
    所憑之證據，雖不以直接證據為限，間接證據亦包括在內。然而無論直接證據或
    間接證據，其得為訴訟上之證明者，須於通常一般之人均不致有所懷疑，而得確
    信其為真實之程度者，始得據為有罪之認定。倘其證明尚未達到此一程度，而有
    合理之懷疑存在，而無從使事實審法院得有罪之確信時，即應由法院為諭知被告
    無罪之判決。」所揭示刑事訴訟法上法院認定事實之最重要原則，於法院審理行
    為人違反道路交通管理處罰條例案件時，當有其適用。易言之，法院於審理行為
    人違反道路交通管理處罰條例案件，當踐行完畢調查證據程序後，為事實之認定
    時，如就原處分機關所認定之行為人違規事實仍有合理之訴訟上懷疑，而無法確
    信行為人確有該當於道路交通管理處罰條例各該處罰條文之構成要件事實時，此
    際即應依訴訟上之待證事實「倘有懷疑，則從被告之利益作解釋」之證據法則，
    作對受處分人有利之認定。
二、本件原處分機關認受處分人即異議人乙○○，於民國九十年十一月二十三日凌晨
    二時二十分左右，騎乘車號ＸＭＴ－八七五號機車，行經台北市○○路與羅斯福
    路交岔路口時，為執行臨檢勤務之台北市政府警察局保安警察大隊執勤員警甲○
    ○攔停，並以呼氣酒精測試器測試受處分人，測得其飲酒後吐氣所含酒精濃度成
    份為每公升０．六八毫克，已有酒精濃度過量情形，遂以受處分人有違反道路交
    通管理處罰條例第三十五條第一項第一款之行為掣單舉發，受處分人當場簽收舉
    發單。惟受處分人仍於應到案日期前申訴，原處分機關函請舉發機關調查結果，
    仍認受處分人有上開違規行為，乃依道路交通管理處罰條例第三十五條第一項第
    一款及違反道路交通管理事件統一裁罰標準及處理細則所訂之違反道路交通管理
    事件統一裁罰標準表之規定，裁處受處分人四萬五千元罰鍰，並吊扣其駕駛執照
    一年。
三、訊據受處分人乙○○堅決否認有酒後駕車之違規事由，辯稱：在攔停現場測試二
    次均未超出標準，後與員警回到派出所，再次測試，員警始據此認為本人飲酒超
    出標準，顯然酒測器之準確性有問題等語。經查：傳訊證人即舉發之員警甲○○
    固證稱：受處分人酒味甚濃，現場酒測器電力不足，遂勸其回派出所接受酒測等
    語。至此縱可認定受處分人當日有飲酒駕車之行為，但其呼氣酒精濃度值，仍須
    藉由呼氣酒精測試器檢測。然查，本案用以測試受處分人酒測之編號四二九七號
    呼氣酒精測試器於九十年十一月二十三日檢測當日，並未在經濟部標準檢驗局就
    該呼氣酒測器檢定合格有效期間內，此有該呼氣測試器之檢驗合格證書影本二張
    在卷可憑，是員警以該已逾檢定合格有效期間之酒測器所作之測試，其準確性即
    有疑問？從而，本件受處分人之呼氣酒測值既係以已逾檢定合格有效期間之酒測
    器所為之測試，其所得之呼氣酒測值即有瑕疵，原舉發機關及原處分機關據此瑕
    疵之酒測值所為之舉發及裁罰，即有未洽。本件異議為有理由，自應由本院將原
    處分撤銷，改諭知受處分人不罰，以資適法。
據上論斷，應依道路交通案件處理辦法第二十條前段，裁定如主文。
中      華      民      國    九十一    年      七    月      二十四    日
                          臺灣臺北地方法院交通法庭
                                    法  官  劉  嶽  承
右正本證明與原本無異。
如不服本裁定，應於裁定送達後五日內向本院提出抗告狀。
                                    書記官  江  虹  儀
中      華      民      國    九十一    年     七     月    二十五     日
